---
title: "Previo Paper"
author: "Marco Méndez Atienza"
date: "`r Sys.Date()`"
output: pdf_document
editor_options: 
  chunk_output_type: inline
---

```{r setup, include=FALSE}
knitr::opts_chunk$set(echo = FALSE, results = 'asis', message = FALSE, warning = FALSE)
```

# Modelo previo Control Sintético


```{r}
library(pacman)
p_load("readxl", "tidyverse", "ggthemes", "tidysynth", "Synth", "TTR", "zoo", 
       "lubridate", "reshape2", "httr", "curl", "reshape2", "forecast", "gtable",
       "grid", "sf", "kableExtra", "pander", "gridExtra")
library(foreign)
panderOptions('table.split.table', Inf)
```

## Datos

-   Los datos sobre incidencia delictiva existen desde Enero 2015 hasta Abril 2024, son del SESNSP.

```{r}

url <- "https://raw.githubusercontent.com/marcomna/Control-Sintetico/main/Datos/IDEFC_NM_abr24.csv"

# Nombre temporal del archivo
temp_file <- tempfile(fileext = ".csv")

# Descargar el archivo usando download.file
download.file(url, destfile = temp_file, method = "curl")

# Leer el archivo CSV desde el archivo temporal
delitos <- read_csv(temp_file, locale = locale(encoding = "UTF-8"))

```

-   Los datos sobre población son de 2020, del Censo Nacional de Población y Vivienda.

```{r}

url1 <- "https://raw.githubusercontent.com/marcomna/Control-Sintetico/main/Datos/poblacion.csv"

# Nombre temporal del archivo
temp_file1 <- tempfile(fileext = ".csv")

# Descargar el archivo usando download.file
download.file(url1, destfile = temp_file1, method = "curl")

# Leer el archivo CSV desde el archivo temporal
poblacion <- read_csv(temp_file1, locale = locale(encoding = "UTF-8"))
```

-   Nos quedaremos con incidencia delictiva **de Enero 2016 a Diciembre 2022,** dado que los delitos sin clasificar solo existen hasta esa fecha.

-   Se pivotea la base para hacerla *tidy.*

```{r}

delitos <- delitos %>% 
  filter(Año > 2016 & Año < 2023)

# Homologar nombres de entidades
delitos$Entidad <- recode(delitos$Entidad,
                          "Coahuila de Zaragoza" = "Coahuila",
                          "Michoacán de Ocampo" = "Michoacán",
                          "Veracruz de Ignacio de la Llave" = "Veracruz")

poblacion$Entidad <- recode(poblacion$Entidad,
                            "Coahuila de Zaragoza" = "Coahuila",
                            "Estado de México" = "México",
                            "Michoacán de Ocampo" = "Michoacán",
                            "Veracruz de Ignacio de la Llave" = "Veracruz")

# Arreglo base delitos y fechas
delitos <- delitos %>%
  gather(mes, valor, -c(Año, Clave_Ent, Entidad, `Bien jurídico afectado`, 
                        `Tipo de delito`, `Subtipo de delito`, Modalidad)) %>%
  mutate(mes = recode(mes, 
                      "Enero" = 1, "Febrero" = 2, "Marzo" = 3, "Abril" = 4,
                      "Mayo" = 5, "Junio" = 6, "Julio" = 7, "Agosto" = 8,
                      "Septiembre" = 9, "Octubre" = 10, "Noviembre" = 11, "Diciembre" = 12),
         Fecha = as.yearmon(paste(Año, mes), "%Y %m") %>%
           format("%m-%Y") %>%
           my())
```

-   Los datos sobre defunciones sin clasificar están desde Enero 2017 hasta Diciembre 2022, son de INEGI.

```{r}
# Define las rutas de los archivos
file_paths <- list(
  "C:/Users/L03533611/OneDrive - El Colegio de México A.C/Documentos/COLMEX/Paper/Github/Control-Sintetico/Datos/Defunciones/2022/DEFUN22.dbf",
  "C:/Users/L03533611/OneDrive - El Colegio de México A.C/Documentos/COLMEX/Paper/Github/Control-Sintetico/Datos/Defunciones/2021/defun21.dbf",
  "C:/Users/L03533611/OneDrive - El Colegio de México A.C/Documentos/COLMEX/Paper/Github/Control-Sintetico/Datos/Defunciones/2020/defun20.dbf",
  "C:/Users/L03533611/OneDrive - El Colegio de México A.C/Documentos/COLMEX/Paper/Github/Control-Sintetico/Datos/Defunciones/2019/DEFUN19.dbf",
  "C:/Users/L03533611/OneDrive - El Colegio de México A.C/Documentos/COLMEX/Paper/Github/Control-Sintetico/Datos/Defunciones/2018/DEFUN18.dbf",
  "C:/Users/L03533611/OneDrive - El Colegio de México A.C/Documentos/COLMEX/Paper/Github/Control-Sintetico/Datos/Defunciones/2017/DEFUN17.dbf"
)

# Función para leer, procesar y seleccionar columnas de cada archivo DBF
process_dbf <- function(file_path) {
  read.dbf(file_path, as.is = TRUE) %>% 
    mutate(across(where(is.character), ~ iconv(., from = "latin1", to = "UTF-8"))) %>% 
    select(ENT_REGIS, CAUSA_DEF, MES_REGIS, ANIO_REGIS)
}

# Leer y procesar todos los archivos DBF
defunciones_list <- lapply(file_paths, process_dbf)

# Combinar las bases de datos
defunciones_combined <- bind_rows(defunciones_list)

# Restablecer el índice y borrar lista
rownames(defunciones_combined) <- NULL
rm(defunciones_list)
```

-   Pegamos nombres de categorías de base CATMINDE con los códigos de las bases DEFUN.

-   Homologamos nombres de entidades y nos quedamos solo con defunciones no especificadas.

```{r}
# Pegar categorías
file_path_cat <- "C:/Users/L03533611/OneDrive - El Colegio de México A.C/Documentos/COLMEX/Paper/Github/Control-Sintetico/Datos/Defunciones/2022/CATMINDE.dbf"
categorias <- read.dbf(file_path_cat, as.is = TRUE)
categorias <- categorias %>% 
  mutate(across(where(is.character), ~ iconv(., from = "latin1", to = "UTF-8")))
defunciones_combined <- defunciones_combined %>% 
  left_join(categorias, by = c("CAUSA_DEF" = "CVE"))

# Recodificar entidades
# Diccionario de recodificación
entidades <- c(
  "01" = "Aguascalientes",
  "02" = "Baja California",
  "03" = "Baja California Sur",
  "04" = "Campeche",
  "05" = "Coahuila",
  "06" = "Colima",
  "07" = "Chiapas",
  "08" = "Chihuahua",
  "09" = "Ciudad de México",
  "10" = "Durango",
  "11" = "Guanajuato",
  "12" = "Guerrero",
  "13" = "Hidalgo",
  "14" = "Jalisco",
  "15" = "México",
  "16" = "Michoacán",
  "17" = "Morelos",
  "18" = "Nayarit",
  "19" = "Nuevo León",
  "20" = "Oaxaca",
  "21" = "Puebla",
  "22" = "Querétaro",
  "23" = "Quintana Roo",
  "24" = "San Luis Potosí",
  "25" = "Sinaloa",
  "26" = "Sonora",
  "27" = "Tabasco",
  "28" = "Tamaulipas",
  "29" = "Tlaxcala",
  "30" = "Veracruz",
  "31" = "Yucatán",
  "32" = "Zacatecas"
)

# Recodificar la columna ENT_REGIS
defunciones_combined <- defunciones_combined %>%
  mutate(ENT_REGIS = recode(ENT_REGIS, !!!entidades))

# Solo eventos no especificados
defunciones_noespec <- defunciones_combined %>%
  filter(str_detect(DESCRIP, "Evento no especificado"))


# Cuenta por entidad, mes, año y causa
defunciones_noespec <- defunciones_noespec %>%
  group_by(ENT_REGIS, ANIO_REGIS, MES_REGIS) %>%
  summarise(Cuenta = n(), .groups = 'drop')

# Formato fecha
# Crear una nueva columna FECHA_REGIS en formato yyyy-mm-dd
defunciones_noespec <- defunciones_noespec %>%
  mutate(FECHA_REGIS = as.Date(paste(ANIO_REGIS, MES_REGIS, "01", sep = "-"), format = "%Y-%m-%d"))
```

-   **Ya tenemos las 3 bases que usaremos:**

    1.  Población por entidad 2020 (*poblacion*)

    2.  Delitos del SESNSP por año, mes, entidad y tipo de delito (*delitos*)

    3.  Defunciones no especificadas por año, mes y entidad (*defunciones_noespec*)

        -   **Importante: Las defunciones no especificadas incluyen defunciones sin clasificación de modalidad ocurridas en: zonas de construcción, calles y carreteras, viviendas o lugares no especificados.**

        -   Es altamente probable que varias de estas defunciones hayan sido accidentes de trabajo, de tránsito o muertes naturales. No obstante, los resultados se mantienen incluso considerándolas a todas.

## Preparación Control Sintético

-   Se están sumando 5 delitos con armas de fuego que serán la variable de tratamiento: homicidio culposo, homicidio doloso, lesiones culposas, lesiones dolosas y feminicidio con arma de fuego

-   Se considera incidencia de delitos por cada 100,000 habitantes.

-   **Importante: columna "armas" es la suma de los 5 delitos del SESNSP; columna "armas_cuenta" es la suma de estos 5 + todas las defunciones no clasificadas**

```{r}
# Arreglo para CS

delitosCS <- delitos %>% 
  group_by(Fecha, Entidad, Modalidad) %>% 
  summarise(Total = sum(valor, na.rm = TRUE))

delitosCS <- dcast(delitosCS, Fecha + Entidad ~ Modalidad)

delitosCS[,62] <- rowSums(delitosCS[,c(3:61)])
delitosCS <- delitosCS[,c(1,2,62, 3:61)]
names(delitosCS)[names(delitosCS) == 'V62'] <- 'TotalDelitos'
names(delitosCS)[names(delitosCS) == 'Con arma de fuego'] <- 'armas'

delitosCS <- full_join(x = delitosCS, y = poblacion, by = "Entidad")

# Asegurarse de que ENT_REGIS y Entidad sean del mismo tipo (factor o character)
delitosCS <- delitosCS %>%
  mutate(Entidad = as.character(Entidad))

defunciones_noespec <- defunciones_noespec %>%
  mutate(ENT_REGIS = as.character(ENT_REGIS))

# Realizar el join y sumar las columnas correspondientes
delitosCS <- delitosCS %>%
  left_join(defunciones_noespec %>% select(FECHA_REGIS, ENT_REGIS, Cuenta), 
            by = c("Fecha" = "FECHA_REGIS", "Entidad" = "ENT_REGIS")) %>%
  mutate(armas_Cuenta = armas + coalesce(Cuenta, 0)) %>%
  select(-Cuenta)  # Eliminar la columna Cuenta si ya no es necesaria

# Mover la columna "armas" a la posición 4 y "armas_Cuenta" a la posición 5
delitosCS <- delitosCS %>%
  select(1:3, armas, armas_Cuenta, 4:10, 12:64)

delitosCS[,3:64] <- delitosCS[,3:64]*100000/delitosCS$Poblacion2020

delitosCS <- delitosCS %>% 
  mutate(Fecha = as.Date(Fecha))

delitosCS <- delitosCS %>% 
  mutate(Entidad = as.factor(Entidad))
```

-   Exploración de "armas" vs. "armas_cuenta":

-   Delitos con armas de fuego + Defunciones no clasificadas siempre es mayor o igual a solo Delitos con armas de fuego:

```{r}
any(delitosCS$armas > delitosCS$armas_Cuenta)
```

-   Calculemos la diferencia porcentual promedio entre ambas:

```{r}
delitosCS %>%
  filter(armas != 0) %>%
  summarise(promedio = mean((armas_Cuenta - armas) / armas * 100, na.rm = TRUE)) %>%
  pull(promedio)
```

-   **Esto implica que, en promedio, para todas las entidades durante el periodo 01/2017 - 12/2022, agregar las defunciones no especificadas aumenta en 10.64% los delitos con armas de fuego.**

## OTROS PREDICTORES: IMAIEF

- En primer lugar, se considerará la actividad industrial por entidad federativa (IMAIEF)

```{r message=FALSE, warning=FALSE}
delitosCS_filtrado <- delitosCS

IMAIEF_VF <- read_csv("C:/Users/L03533611/OneDrive - El Colegio de México A.C/Documentos/COLMEX/Paper/Github/Control-Sintetico/Datos/Act. Ind. Estatal/IMAIEF VF.csv")

# Limpiar entidades
IMAIEF_tidy <- IMAIEF_VF %>%
  mutate(Entidad = str_replace(Descriptores, "^Índice de volumen físico base 2018=100\\|", ""))
IMAIEF_tidy <- IMAIEF_tidy %>%
  mutate(Entidad = str_replace(Entidad, "^Variación porcentual anual\\|", ""))

# Eliminar Estados Unidos Mexicanos
IMAIEF_tidy <- IMAIEF_tidy %>%
  filter(Entidad != "Estados Unidos Mexicanos")

# Homologar nombres

IMAIEF_tidy <- IMAIEF_tidy %>%
  mutate(Entidad = str_replace(Entidad, "Coahuila de Zaragoza", "Coahuila"),
         Entidad = str_replace(Entidad, "Michoacán de Ocampo", "Michoacán"),
         Entidad = str_replace(Entidad, "Veracruz de Ignacio de la Llave", "Veracruz"))

# Crear columna Tipo
IMAIEF_tidy <- IMAIEF_tidy %>%
  mutate(Tipo = ifelse(row_number() <= 32, "Índice", "Variación"))

# Eliminar la primera columna
IMAIEF_tidy <- IMAIEF_tidy %>% 
  select(-1)

# Identificar las columnas que contienen las fechas
columnas_fechas <- names(IMAIEF_tidy)[1:(ncol(IMAIEF_tidy) - 2)]

# Convertir las columnas de fechas y valores a formato tidy
IMAIEF_tidy <- IMAIEF_tidy %>%
  pivot_longer(cols = all_of(columnas_fechas), names_to = "Fecha", values_to = "Valor")

# Limpiar fechas
IMAIEF_tidy <- IMAIEF_tidy %>%
  mutate(Fecha = str_replace_all(Fecha, "<P>", ""))

# Diccionario de traducción de meses en español a números
month_translation <- c(
  "Enero" = "01", "Febrero" = "02", "Marzo" = "03",
  "Abril" = "04", "Mayo" = "05", "Junio" = "06",
  "Julio" = "07", "Agosto" = "08", "Septiembre" = "09",
  "Octubre" = "10", "Noviembre" = "11", "Diciembre" = "12"
)

# Función para limpiar y transformar las fechas
clean_date <- function(date_str) {
  # Reemplazar los meses en español por números
  for (month in names(month_translation)) {
    date_str <- str_replace(date_str, month, month_translation[[month]])
  }
  # Transformar al formato "dd-mm-aaaa"
  date_str <- str_replace(date_str, "(\\d{4})\\|(\\d{2})", "01-\\2-\\1")
  return(date_str)
}

# Aplicar la función a la columna Fecha
IMAIEF_tidy <- IMAIEF_tidy %>%
  mutate(Fecha = clean_date(Fecha))

# Convertir la columna Fecha a tipo Date
IMAIEF_tidy <- IMAIEF_tidy %>%
  mutate(Fecha = dmy(Fecha))

# Eliminar todos los renglones donde Fecha = NA
IMAIEF_tidy <- IMAIEF_tidy %>%
  drop_na(Fecha)

# Separar los datos en Índice y Variación
IMAIEF_indice <- IMAIEF_tidy %>%
  filter(Tipo == "Índice") %>%
  select(Entidad, Fecha, Indice = Valor)
IMAIEF_variacion <- IMAIEF_tidy %>%
  filter(Tipo == "Variación") %>%
  select(Entidad, Fecha, Variacion = Valor)



# Unir los datos de Índice y Variación con delitosCS_filtrado
delitosCS_filtrado <- delitosCS_filtrado %>%
  left_join(IMAIEF_indice, by = c("Entidad", "Fecha")) %>%
  left_join(IMAIEF_variacion, by = c("Entidad", "Fecha"))
```

## OTROS PREDICTORES: Desocupación por EF

- Datos del SNIEG

```{r message=FALSE, warning=FALSE}
desocup_EF <- read_csv("C:/Users/L03533611/OneDrive - El Colegio de México A.C/Documentos/COLMEX/Paper/Github/Control-Sintetico/Datos/Desoc_EF.CSV", 
    skip = 11)

# Limpieza
desocup_EF <- desocup_EF %>%
  filter(`Entidad federativa` != "Nacional") %>%
  filter(!(Indicador %in% c("Hombre", "Mujer"))) %>% 
  rename(Entidad = `Entidad federativa`) %>%
  mutate(`2020/02` = as.numeric(na_if(`2020/02`, "ND"))) %>% 
  slice(-c(33:36))

# Eliminar la segunda columna
desocup_EF <- desocup_EF %>% 
  select(-2)

# Lo hacemos tidy
desocup_EF <- desocup_EF %>% 
  pivot_longer(cols = -Entidad, names_to = "Fecha", values_to = "Desocupación") %>% 
  filter(!Fecha == "...40")

# Transformar la columna Fecha
desocup_EF <- desocup_EF %>%
  mutate(Fecha = paste0(Fecha, "/01"),
         Fecha = ymd(Fecha))

# Unir los datos con delitosCS_filtrado
delitosCS_filtrado <- delitosCS_filtrado %>%
  left_join(desocup_EF, by = c("Entidad", "Fecha"))
```

```{r}
# Reemplazar valores NA en la columna Desocupación con el promedio o mediana de la columna
delitosCS_filtrado <- delitosCS_filtrado %>%
  mutate(Desocupación = ifelse(is.na(Desocupación), mean(Desocupación, na.rm = TRUE), Desocupación))

```


## Control Sintético 1. Delitos por cada 100,000 habitantes

-   Además de los filtros de entidades, se toman en cuenta como predictores:

    -   Robo a motocicleta con violencia

    -   Narcomenudeo

    -   Robo a coche con violencia

    -   Cada 3 meses de delitos con armas de fuego

    -   Promedio anual de delitos con armas de fuego en 2017 y 2018

```{r}
CSdelitos <- delitosCS_filtrado %>%
  filter(!Entidad %in% c("Jalisco", "México", "Zacatecas")) %>% 
  synthetic_control(outcome = armas_Cuenta, # outcome
                    unit = Entidad, # unit index in the panel data
                    time = Fecha, # time index in the panel data
                    i_unit = "Ciudad de México", # unit where the intervention occurred
                    i_time = as.Date("2019-01-01"), # time period when the intervention occurred
                    generate_placebos = TRUE) %>%
  # Predictores
  generate_predictor(time_window = c(as.Date("2017-01-01"), as.Date("2018-12-01")),
                     rapto = mean(Rapto, na.rm = TRUE),
                     allanamiento = mean(`Allanamiento de morada`, na.rm = TRUE),
                     violacion = mean(`Violación simple`, na.rm = TRUE),
                     narcomenudeo = mean(Narcomenudeo, na.rm = TRUE),
                     coches = mean(`Robo de coche de 4 ruedas Con violencia`, na.rm = TRUE),
                     Desempleo = mean(Desocupación, na.rm = TRUE),
                     IMAIEF_indice = mean(Indice, na.rm = TRUE),
                     IMAIEF_Var = mean(Variacion, na.rm = TRUE)) %>%
  generate_predictor(time_window = as.Date("2017-04-01"),
                     delitos0417 = armas_Cuenta) %>%
  generate_predictor(time_window = as.Date("2017-07-01"),
                     delitos0717 = armas_Cuenta) %>%
  generate_predictor(time_window = as.Date("2017-09-01"),
                     delitos0917 = armas_Cuenta) %>%
  generate_predictor(time_window = as.Date("2017-10-01"),
                     delitos1017 = armas_Cuenta) %>%
  generate_predictor(time_window = as.Date("2018-04-01"),
                     delitos0418 = armas_Cuenta) %>%
  generate_predictor(time_window = as.Date("2018-07-01"),
                     delitos0718 = armas_Cuenta) %>%
  generate_predictor(time_window = as.Date("2018-09-01"),
                     delitos0918 = armas_Cuenta) %>%
  generate_predictor(time_window = as.Date("2018-10-01"),
                     delitos1018 = armas_Cuenta) %>%
  
  # Promedios anuales
  #generate_predictor(time_window = c(as.Date("2017-01-01"), as.Date("2017-12-01")),
                     #promedio_anual_2017 = mean(armas_Cuenta, na.rm = TRUE)) %>%
  #generate_predictor(time_window = c(as.Date("2018-01-01"), as.Date("2018-12-01")),
                     #promedio_anual_2018 = mean(armas_Cuenta, na.rm = TRUE)) %>%
  # Generate the fitted weights for the synthetic control
  generate_weights(optimization_window = c(as.Date("2017-01-01"), as.Date("2018-12-01")),
                   margin_ipop = 0.02, sigf_ipop = 7, bound_ipop = 5) %>%
  # Generate the synthetic control
  generate_control()
```

-   Tabla de balance:

```{r}
balance_table <- grab_balance_table(CSdelitos)
pander(balance_table)
```

-   Gráfica principal:

```{r}
principalCSdelitos <- unnest(
  CSdelitos , cols = c('.synthetic_control')) %>% 
  filter(.id == "Ciudad de México" & .type == "treated") %>% 
  select(time_unit, real_y, synth_y) %>% 
  mutate(diff = real_y-synth_y)

# Filtrar delitosCS_filtrado para obtener solo las observaciones donde Entidad es "Ciudad de México"
cdmx_delitosCS_filtrado <- delitosCS_filtrado %>%
  filter(Entidad == "Ciudad de México") %>%
  select(Fecha, armas)

# Hacer el join con CSdelitos usando time_unit como clave en CSdelitos y Fecha en cdmx_delitosCS_filtrado
principalCSdelitos <- principalCSdelitos %>%
  left_join(cdmx_delitosCS_filtrado, by = c("time_unit" = "Fecha"))


principalCSdelitos %>%
  ggplot() +
  geom_line(aes(time_unit, real_y), size = 1, color = "#465775") +
  geom_line(aes(time_unit, synth_y), size = 1, color = "#EF6F6C") +
  geom_line(aes(time_unit, armas), size = 1, color = "darkgray") +
  theme_clean() +
  labs(title="Delitos con armas de fuego por cada 100 000 habitantes, \n CDMX observada vs. CDMX sintética vs. CDMX sin DSE",
       x = "Fecha", y = "Incidencia", caption = "\n Fuente: Elaboración propia con datos del SESNSP y Sedena. \n \n Nota: La línea punteada vertical indica el inicio del programa 'Sí al desarme, sí a la paz'.") +
  scale_x_date(limits = c(as.Date("2017-01-01"), as.Date("2022-12-01")),
               breaks = seq(as.Date("2017-01-01"), as.Date("2022-12-01"), by = "3 months"), 
               labels = scales::date_format("%m/%Y")) +
  theme(plot.title = element_text(hjust = 0.5, size = 12, face = "bold"), 
        axis.title = element_text(size = 12, face = "bold"),
        axis.text.x = element_text(angle = 65, hjust = 1), 
        plot.caption = element_text(hjust = 0)) +
  geom_vline(xintercept = as.Date("2019-01-01"), linetype = "dashed", size = 1.1) +
  annotate("text", x = as.Date("2020-10-01"), y = 2.7, label = "Observada", size = 3, fontface = "bold", color = "#465775") +
  annotate("text", x = as.Date("2020-05-01"), y = 5.2, label = "Sintética", size = 3, fontface = "bold", color = "#EF6F6C") +
    annotate("text", x = as.Date("2020-05-01"), y = 1.2, label = "Sin DSE", size = 3, fontface = "bold", color = "darkgray") +
  scale_y_continuous(limits = c(0.5, 5.7))
```

-   Ratio MSPE (indica qué tanto cambió el periodo postratamiento vs. pretratamiento de cada unidad:

```{r}
MSPEdelitos <- CSdelitos %>% grab_significance()

MSPEdelitos <- MSPEdelitos %>% 
  mutate(RMSPEpre = sqrt(pre_mspe), RMSPEpost = sqrt(post_mspe))


MSPEdelitos$unit_name <- factor(MSPEdelitos$unit_name, levels = unique(MSPEdelitos$unit_name)[order(MSPEdelitos$mspe_ratio, decreasing = F)])

MSPEdelitos %>% 
  ggplot(aes(x=mspe_ratio, y=unit_name)) +
  geom_bar(stat='identity', fill = "#fba85e") +
  theme_clean() +
  labs(title="Ratio de MSPE pre y postratamiento \n de CDMX y 20 unidades de control.",
       x = "Ratio", y = "Entidad federativa", )+
  theme(plot.title = element_text(hjust = 0.5, size = 14,face="bold"), axis.title=element_text(size=12,face="bold"),
        axis.text=element_text(size=10), plot.caption = element_text(hjust = 0))
```

-   p-value de efecto de tratamiento:

```{r}
MSPEdelitos %>%
  mutate(unit_name = recode(unit_name,
                            "Baja California" = "BC",
                            "Quintana Roo" = "QRoo",
                            "Baja California Sur" = "BCS",
                            "Aguascalientes" = "Ags",
                            "Nuevo León" = "NL",
                            "San Luis Potosí" = "SLP",
                            "Ciudad de México" = "CDMX")) %>% 
  ggplot() +
  geom_point(aes(unit_name, fishers_exact_pvalue), size = 6, color = "#93ceb1", fill = "black") +
  theme_clean() +
  labs(title="Niveles de significancia de un efecto de tratamiento sobre la \n variable resultado para todas las entidades federativas.",
       x = "Entidad", y = "p-value")+
  theme(plot.title = element_text(hjust = 0.5, size = 14,face="bold"), axis.title=element_text(size=10,face="bold"),
        axis.text.x = element_text(angle = 65, hjust =1), plot.caption = element_text(hjust = 0)) +
  scale_y_continuous(breaks = seq(0, 1, 0.1))
```

-   Placebos en las otras 20 unidades de control:

```{r}
CSplacebos <- unnest(
  CSdelitos , cols = c('.synthetic_control')) %>% 
  filter(.type == "treated") %>% 
  select(.id, time_unit, real_y, synth_y) %>% 
  rename(Entidad = .id, Fecha = time_unit, `Sintetica`= synth_y, Real = real_y) %>% 
  mutate(diff = Real - Sintetica)


CSplacebos %>%
  filter(Entidad != "Ciudad de México") %>% 
  ggplot(aes(Fecha, diff, group = Entidad,color = Entidad)) +
  geom_line(size = 1, color = "grey50", alpha = 0.2) +
  theme_clean() +
  labs(title="Delitos con armas de fuego por cada 100 000 habitantes, \n diferencias para CDMX y 20 placebos estatales.",
       x = "Fecha", y = "Diferencia")+
  scale_x_date(date_breaks = "3 months", date_labels = "%m/%Y") +
  theme(plot.title = element_text(hjust = 0.5, size = 14,face="bold"), axis.title=element_text(size=12,face="bold"),
        axis.text.x = element_text(angle = 65, hjust =1), plot.caption = element_text(hjust = 0))+
  geom_line(data = filter(CSplacebos, Entidad == "Ciudad de México"), size = 1, color = "#d0ce71") +
  annotate("text", x=as.Date("2021-01-01"), y=-3, label= "CDMX", size = 4, fontface = "bold", color = "#d0ce71") +
  geom_vline(xintercept=as.Date("2019-01-01"), linetype="dashed", size = 1.1)+
  geom_hline(yintercept=0, linetype="dashed", size = 1.1)
```

- Pesos

```{r}

pesosCSdelitos <- unnest(
  CSdelitos , cols = c('.unit_weights')) %>% 
  filter(.id == "Ciudad de México" & .type == "treated") %>% 
  select(unit, weight)

pesosCSdelitos1 <- unnest(
  CSdelitos , cols = c('.predictor_weights')) %>% 
  filter(.id == "Ciudad de México" & .type == "treated") %>% 
  select(variable, weight)

pesosCSdelitos$unit <- factor(pesosCSdelitos$unit, levels = unique(pesosCSdelitos$unit)[order(pesosCSdelitos$weight, decreasing = F)])

pesosCSdelitos1$variable <- factor(pesosCSdelitos1$variable, levels = unique(pesosCSdelitos1$variable)[order(pesosCSdelitos1$variable, decreasing = F)])

p1 <- pesosCSdelitos %>% 
  ggplot(aes(x = reorder(unit, weight), y = weight)) +
    geom_bar(stat = "identity", position = "dodge", fill = "#ffca3a", color = "black", size = 0.75) +
  labs(title = "",
       x = "Entidad", y = "Peso") +
  theme_minimal() +
  theme(plot.title = element_text(hjust = 0.5, size = 12,face="bold", color = "black"), 
      axis.title=element_text(size=12,face="bold")) +
  coord_flip()

p2 <- pesosCSdelitos1 %>% 
  ggplot(aes(x = reorder(variable, weight), y = weight)) +
    geom_bar(stat = "identity", position = "dodge", fill = "#ffca3a", color = "black", size = 0.75) +
  labs(title = "",
       x = "Variable", y = "Peso") +
  theme_minimal() +
  theme(plot.title = element_text(hjust = 0.5, size = 12,face="bold", color = "black"), 
      axis.title=element_text(size=12,face="bold"), plot.caption = element_text(hjust = 0)) +
  coord_flip()

grid.arrange(p1, p2, nrow = 1,
top=textGrob("Figura 9. Pesos óptimos de estados y variables \n para la Ciudad de México sintética.",gp=gpar(fontsize=14, font = 2)),
bottom = textGrob("", gp = gpar(fontsize = 10), x =0., just = "left"))
```

